【裁判字號】    99,訴,465
【裁判日期】    991117
【裁判案由】    妨害自由
【裁判全文】
臺灣苗栗地方法院刑事判決               99年度訴字第465號
公  訴  人  臺灣苗栗地方法院檢察署檢察官
被      告  乙○○
            丁○○
            賴金助
上列被告因妨害自由案件，經檢察官提起公訴（99年度偵字第23
03號）及檢察官追加起訴（99年度偵字第3618號），本院判決如
下：
    主  文
乙○○共同犯私行拘禁罪，累犯，處拘役伍拾玖日，如易科罰金
，以新臺幣壹仟元折算壹日。
丁○○共同犯私行拘禁罪，處拘役伍拾日，如易科罰金，以新臺
幣壹仟元折算壹日。
賴金助共同犯私行拘禁罪，累犯，處拘役伍拾玖日，如易科罰金
，以新臺幣壹仟元折算壹日。
    事  實
一、(一)乙○○前於民國96年間因違反毒品危害防制條例案件，經
    法院判處其應執行之刑為有期徒刑1 年6 月，而於97年12月
    19日縮短刑期假釋出監，假釋期間付保護管束，並於98年7
    月14日因保護管束期滿未經撤銷視為執行完畢；(二)丁○○前
    於民國92年間因施用毒品案件，經法院裁定送觀察、勒戒，
    因認無繼續施用毒品傾向，於92年8 月29日釋放，並由臺灣
    苗栗地方法院檢察署檢察官以92年度毒偵緝字第100 號為不
    起訴處分確定。惟前述觀察、勒戒並無法收其實效，丁○○
    於該次觀察、勒戒執行完畢釋放後，5 年內又因施用毒品案
    件，經本院以96年度苗簡字第216 號、96年度苗簡字第364
    號判決有期徒刑6 月、6 月，嗣經減刑為有期徒刑3 月、3
    月，合併應執行有期徒刑5 月確定；復又因施用毒品案件，
    經本院以96年度訴字第874 號、97年度訴字第162 號判決分
    別判處有期徒刑10月、10月、8 月、8 月，應執行有期徒刑
    1 年10月確定在案，上開案件經接續執行，於98年9 月11日
    假釋出監，假釋期間付保護管束，保護管束期間應至99年4
    月19日，但因丁○○又犯施用毒品案件，復於99年4 月14日
    經臺灣新竹地方法院檢察署撤銷保護管束，現在正在執行殘
    刑7 月8 日（不構成累犯）。(三)賴金助前於96年間因施用毒
    品案件，經本院於96年11月30日以96年度易字第966 號判決
    判處有期徒刑10月確定在案，復於98年2 月28日縮短刑期執
    行完畢出監。
二、詎其三人均不知悔改，緣乙○○因懷疑丙○○於99年4 月18
    日下午某時，在其女友高梅惠與其位在苗栗縣造橋鄉大西村
    11鄰石灘28號住處內，偷竊高梅惠之皮包，即四處尋找丙○○，欲詢明此事，並以電話聯繫賴金助，要求賴金助幫忙找
    尋丙○○；復於同月20日凌晨1 時許，乙○○駕駛車牌號碼
    為4159-YV 號之自用小客車，自乙○○上開石灘28號住處出
    發，先後搭載丁○○、賴金助，欲前往丙○○住處找尋丙○○，嗣於行經苗栗縣造橋鄉朝陽村「將軍鮮乳」前丙○○住
    處附近時，恰見丙○○獨自騎乘車牌號碼為MXY-430 號之重
    型機車於路旁與他人講話；詎乙○○、丁○○、賴金助竟基
    於共同剝奪丙○○行動自由之犯意聯絡，先由乙○○在車內
    駕駛座位置搖下車窗大聲叫喊，丙○○因凌晨獨自一人在外
    ，見一名男子搖下車窗大聲喊叫，因害怕故隨即騎車向前逃
    跑，而乙○○等三人仍駕車從後方追趕丙○○所騎乘之機車
    ，時間大約5 、6 分鐘；迨於同日凌晨約1 時40分許，乙○○、丁○○、賴金助追逐至該朝陽村9 鄰海埔仔產業道路附
    近時，丙○○因太過害怕已經無法繼續騎乘機車，隨即將機
    車放倒在地，棄車徒步往後方奔逃；惟此時，乙○○所駕駛
    之車輛已經追趕至丙○○所騎乘之機車前方，其三人遂下車
    自丙○○後方繼續徒步追趕，丙○○因徒步奔跑而不慎跌倒
    在地，乙○○、賴金助遂上前拉丙○○，丁○○則先將丙○○倒地的機車扶起，接著乙○○、賴金助、丁○○遂以商談
    前開偷竊事宜為由，由乙○○、賴金助共同以言語要求丙○○坐上乙○○所駕駛之上開汽車前往乙○○上開石灘28號住
    處解釋前開竊盜皮包事宜，而丙○○本不願坐上乙○○所駕
    駛之汽車，然當時丙○○因時值凌晨1 時許、人單勢孤、對
    方又為三名身形較其壯碩之男性，且其於逃跑過程因摔倒受
    傷等情，致無力抗拒，而遭強押坐上乙○○所駕駛之上揭汽
    車之後座，而丁○○、賴金助則分別坐在後座丙○○的左右
    二旁，以此等之非法方法剝奪丙○○之行動自由；嗣乙○○
    於汽車行駛途中，仍舊一再與丙○○就是否偷竊其女友高梅
    惠之皮包一事有所爭執，且其將放置在車上之木棍1 支（長
    約80公分、直徑約4 公分，未扣案）舉起來威嚇丙○○，欲
    逼其坦認確有行竊高梅惠皮包之事，致丙○○因極度畏懼而
    未敢逃跑，期間因乙○○等人要求丙○○之先生甲○○應一
    併前往乙○○上開石灘28號住處商議，故要求丙○○撥打電
    話給甲○○，甲○○接獲丙○○電話時，因丙○○不斷哭泣
    ，無法完整陳述，以致甲○○認為丙○○已經被乙○○等人
    綁架、控制，故隨即報警，並在其住處附近之上開「將軍鮮
    乳」前洽有巡邏車經過，便乘坐該巡邏車由警方載往乙○○
    上開石灘28號住處找尋丙○○，途中丁○○、賴金助已經先
    行下車，而迨於同日凌晨3 時許，因乙○○所駕駛之汽車在
    上開石灘28號住處樓下遭員警攔查，而當場查獲上情。計乙○○、丁○○、賴金助3 人共同妨害丙○○之行動自由達1
    小時20分鐘之久。
三、案經苗栗縣警察局竹南分局移請臺灣苗栗地方法院檢察署檢
    察官偵查起訴及追加起訴。
    理  由
壹、程序部分：
一、按被告以外之人於偵查中向檢察官所為之陳述，除顯有不可
    信之情況者外，得為證據，刑事訴訟法第159 條之1 第2 項
    亦有明文，而該條之立法理由係認被告以外之人（包括證人
    、鑑定人、告訴人、被害人及共同被告等）之陳述如在法官
    面前為之，因其任意陳述之信用性係在已受確定保障之情況
    下所為，自得作為證據。而現階段刑事訴訟法規定檢察官代
    表國家偵查犯罪、實施公訴，依法其有訊問被告、證人及鑑
    定人之權，證人、鑑定人且須具結，而實務運作時，檢察官
    偵查中向被告以外之人所取得之陳述，原則上均能遵守法律
    規定，不致違法取供，其可信度極高，職是，被告以外之人
    前於偵查中已具結而為證述，除反對該項供述得具有證據能
    力之一方，已釋明「顯有不可信之情況」之理由外，即不宜
    遽指該證人於偵查中之陳述不具證據能力。本件證人丙○○
    於偵查中在檢察官前所為陳述，已經依法具結，另被告乙○○、丁○○、賴金助復未曾提及檢察官在偵查時有何不法取
    供致證人證詞顯不可信之情事，是其等於偵查中之證述，自
    得採為本件證據。
二、刑事訴訟法第159 條之4 第2 款所稱從事業務之人於業務上
    或通常業務過程所須製作之紀錄文書、證明文書，因係於通
    常業務過程不間斷、有規律而準確之記載，且大部分紀錄係
    完成於業務終了前後，無預見日後可能會被提供作為證據之
    偽造動機，其虛偽之可能性小，除非該等紀錄文書或證明文
    書有顯然不可信之情況，否則有承認其為證據之必要。醫院
    診斷證明書係病患就診或就醫，醫師就其診斷治療病患結果
    ，所出具之證明書。醫師法第17條規定，醫師如無法令規定
    之理由，不得拒絕診斷書之交付。醫師係從事醫療業務之人
    ，病患如純為查明病因並以接受治療為目的，而到醫療院所
    就醫診治，醫師於例行性之診療過程中，對該病患所為醫療
    行為，於業務上出具之診斷書，屬於醫療業務上或通常醫療
    業務過程所製作之證明文書，自該當於上開條款所指之證明
    文書。本案卷附慈祐醫院99年4 月20日診斷證明書影本1 紙
    ，符合刑事訴訟法第159 條之4 第2 款所定文書之要件，經
    查亦無顯不可信之情形，應有證據能力。
三、按被告以外之人於審判外之言詞或書面陳述，除法律有規定
    者外，不得作為證據，刑事訴訟法第159 條固定有明文。惟
    被告以外之人於審判外之陳述，雖不符同法第159 條之1 至
    之4 規定，而經當事人於審判程序同意作為證據，法院審酌
    該言詞陳述或書面陳述作成時之情況，認為適當者，亦得為
    證據；又當事人、代理人或辯護人於法院調查證據時，知有
    第159 條第1 項不得為證據之情形，而未於言詞辯論終結前
    聲明異議者，視為有前項之同意，同法第159 條之5 亦定有
    明文。其立法意旨在於傳聞證據未經當事人之反對詰問予以
    核實，原則上先予排除，惟若當事人已放棄詰問或未聲明異
    議，基於證據資料愈豐富，愈有助於真實發現之理念，且強
    化言詞辯論原則，法院自可承認該傳聞證據例外擁有證據能
    力。經查：本判決所引用之下列非供述證據，性質上均屬傳
    聞證據，惟檢察官及被告乙○○、丁○○、賴金助於本院審
    理中調查證據時，知有刑事訴訟法第159 條第1 項不得為證
    據之情形，未於言詞辯論終結前聲明異議，且本院審酌上開
    言詞陳述作成時之客觀情況並無不當，並無不宜作為證據之
    情事，則依刑事訴訟法第15 9條之5 之規定，認均具有證據
    能力。
貳、實體部分：
一、被告乙○○、丁○○、賴金助抗辯部份：
  (一)訊據被告乙○○固不否認有於99年4 月20日凌晨1 時許，駕
    駛車牌號碼為4159-YV 號之自用小客車，自上開石灘28號其
    住處出發，先後搭載被告丁○○、賴金助，欲前往證人丙○○住處找尋證人丙○○，嗣於行經苗栗縣造橋鄉朝陽村「將
    軍鮮乳」前證人丙○○住處附近時，恰見證人丙○○獨自騎
    乘車牌號碼為MXY-430 號之重型機車，因為證人丙○○見狀
    就跑，所以被告乙○○便駕車追趕證人丙○○，證人丙○○
    後來就騎車跌倒，其跟被告賴金助去扶她，然後請她去跟高
    梅惠解釋皮包不見的事情，證人丙○○原本不肯，但其請被
    告賴金助跟證人丙○○溝通她就願意上車，上車之後，其叫
    被告賴金助打電話給證人丙○○的先生，一起到上開石灘28
    號其住處商討竊盜事宜，雖然有拿起車上的木棍1 支（原本
    就放在車上防身），但是沒有要打她，後來在上開住處附近
    就遭警方查獲等事實，惟矢口否認有何私行拘禁犯行，辯稱
    ：證人丙○○是自願上車的，並沒有強押她上車云云（見99
    年度訴字第465 號卷第32至32頁背面）。
  (二)訊據被告丁○○固不否認有於99年4 月20日凌晨1 時許搭乘
    被告乙○○所駕駛車牌號碼為4159 -YV號之自用小客車，欲
    前往證人丙○○住處找尋證人丙○○，嗣於行經苗栗縣造橋
    鄉朝陽村「將軍鮮乳」前證人丙○○住處附近時，恰見證人
    丙○○獨自騎乘車牌號碼為MXY-430 號之重型機車，因為證
    人丙○○見狀就跑，所以被告乙○○便駕車追趕證人丙○○
    ，證人丙○○後來就騎車跌倒，其有下車去牽證人丙○○的
    機車等事實，惟矢口否認有何私行拘禁犯行，並辯稱：其並
    沒有強押證人丙○○上車，只有幫忙扶機車云云（見本院99
    年度訴字第465 號卷宗第32頁背面）。
  (三)訊據被告賴金助固不否認有於99年4 月20日凌晨1 時許，搭
    乘被告乙○○所駕駛車牌號碼為4159-YV 號之自用小客車，
    自被告乙○○上開石灘28號住處出發，欲前往證人丙○○住
    處找尋證人丙○○，嗣於行經苗栗縣造橋鄉朝陽村「將軍鮮
    乳」前證人丙○○住處附近時，恰見證人丙○○獨自騎乘車
    牌號碼為MXY-430 號之重型機車，因為證人丙○○見狀就跑
    ，所以被告乙○○便駕車追趕證人丙○○，證人丙○○後來
    就騎車跌倒，其跟被告乙○○去扶她，然後請她去跟高梅惠
    解釋皮包不見的事情，證人丙○○原本不肯，但其跟證人丙○○溝通她就願意上車，上車之後，其有叫證人丙○○打電
    話給她先生，一起到上開石灘28號被告乙○○住處商討竊盜
    事宜，被告乙○○雖然有拿起車上的木棍1 支，但是是要嚇
    她，沒有要打她等事實，惟矢口否認有何私行拘禁犯行，並
    辯稱：其並沒有強迫證人丙○○上車，是跟她講完後，證人
    丙○○自願上車的云云（見本院99年度訴字第514 號卷宗第
    25頁）。
二、經查：
  (一)被告乙○○有於99年4 月20日凌晨1 時許，駕駛車牌號碼為
    4159-YV 號之自用小客車，自上開石灘28號其住處出發，先
    後搭載被告丁○○、賴金助，欲前往證人丙○○住處找尋證
    人丙○○，嗣於行經苗栗縣造橋鄉朝陽村「將軍鮮乳」前證
    人丙○○住處附近時，恰見證人丙○○獨自騎乘車牌號碼為
    MXY-430 號之重型機車，因為證人丙○○見狀就跑，所以被
    告乙○○便駕車追趕證人丙○○，證人丙○○後來就騎車跌
    倒，被告乙○○、賴金助就下車去扶她，被告丁○○下車去
    牽機車，然後被告乙○○、賴金助請證人丙○○去跟高梅惠
    解釋皮包不見的事情，證人丙○○原本不肯，但被告賴金助
    跟證人丙○○講話後，她就願意上車，上車之後，被告乙○○叫被告賴金助打電話給證人丙○○的先生，一起到上開石
    灘28號其住處商討竊盜事宜，後來在被告乙○○住處附近就
    被警察攔下等事實，業據被告乙○○、丁○○、賴金助均不
    爭執，核與證人丙○○、甲○○於本院審理時之證述相符，
    是此部份事實，自堪信實。
  (二)另被告賴金助於本院審理時自承：被告乙○○要求其一起前
    往找尋證人丙○○等語（見本院99年度訴字第514 號卷第25
    頁）；被告賴金助於本院審理時亦自承：被告乙○○要求其
    一起前往找證人丙○○等語（見本院99年度訴字第465 號卷
    第103 頁背面）；被告乙○○於本院審理時自承：是其要求
    被告賴金助、丁○○共同前往找尋證人丙○○等語（見同上
    卷第32頁、第102 頁）；是倘如被告乙○○所辯，其等僅係
    理性要跟證人丙○○溝通，請她前往其住處共同協商，證人
    丙○○亦願意前往云云，則被告乙○○僅需自行前往，或者
    以電話與證人丙○○聯繫時間、地點即可，又何須先行要求
    被告丁○○、賴金助二名成年男子一起在凌晨時刻，前往證
    人丙○○住處找尋證人丙○○之必要。
  (三)證人即被害人丙○○於偵查中具結證稱：99年4 月20日凌晨
    其騎機車要去超商買東西，在路上遇到被告乙○○，被告乙○○突然開車開到前面，並大聲嚷嚷，其就騎機車跑，因為
    怕被告乙○○又要留其下來，被告乙○○就開車追，其就將
    機車放倒，人下來用跑的，被告乙○○、丁○○就下車追我
    ，一下子就追到，他們就很大聲叫其上車，被告乙○○、丁○○都有扶我，其說不要，被告乙○○就說上車叫你老公來
    ，被告乙○○說一定要上車，其當時跑不過他們、很害怕，
    並不是自願跟他們上車等語（見99年度偵字第2303號偵查卷
    宗第109 至11 0頁）；復於本院審理時到庭具結證稱：其於
    99年4 月20日凌晨出門去買宵夜，結果在路上遇到被告乙○○駕駛車輛追趕，當時因為當時天色暗，又一個人在外面，
    其內心很害怕，看到一個男人在車上大叫，就趕緊騎車跑走
    ，被告乙○○他們就開車在後面追，後來騎了5 、6 分鐘後
    ，就覺得怪怪的，為何騎快那台車也開快、騎慢那台車也開
    慢，接著半停直接將機車放倒，然後看到那台車也有三個人
    下車，沒看清楚是誰，想說那麼多人很害怕，所以就趕緊往
    後面跑，結果被告乙○○、賴金助他們就一直追，有告訴他
    們說已經解釋過一次，被告賴金助一直說沒關係要過去喬，
    後來其就跌倒了，然後被告乙○○、賴金助就扶起她，要她
    不要害怕，一起上車去被告乙○○家裡談話，其因為當時實
    在沒辦法拒絕，所以只好上被告乙○○的車子，在車內被告
    乙○○駕駛車輛，被告賴金助坐在後座，其坐在被告賴金助
    旁邊，被告丁○○坐在其旁邊，被告丁○○有說要其乖乖坐
    好，在車上被告乙○○還是一直責罵其偷竊事情，後來被告
    乙○○還有「摸」車上的1 支棍子（長約80公分、直徑約4
    公分），因為被告賴金助說要打給其先生，要他過來一起講
    ，所以其就用手機打電話給其先生，被告乙○○將車子慢慢
    開，一直繞，開到被告乙○○住處附近時，被告丁○○先下
    車，然後被告賴金助下車看其先生到了沒等語（見本院卷第
    38至58頁）。
  (四)證人甲○○於本院審理時到庭具結證稱：其於99年4 月20日
    凌晨有接到證人丙○○打來的電話，電話中證人丙○○一直
    哭，聽不清楚說什麼，然後只有有說她在被告乙○○車上，
    然後其就害怕趕緊報警處理，後來在住處附近看到巡邏車，
    就趕緊坐巡邏車去被告乙○○住處找證人丙○○，接著被告
    乙○○就開車載證人丙○○回到住處，車上只有被告乙○○
    及證人丙○○，證人丙○○嘴巴腫腫的、臉色蒼白等語（見
    本院卷第59至65頁）。
  (五)證人丙○○、甲○○與被告乙○○、丁○○、賴金助前並無
    任何怨隙，衡情證人丙○○、甲○○應無設詞攀誣，或虛構
    事實以陷害被告乙○○、丁○○、賴金助之理，況其等到庭
    具結作證，更係以刑事責任擔保其證言之真實性，且有慈祐
    醫院99年4 月20日診斷證明書影本1 份在卷足憑（見99年度
    偵字第2303號偵查卷宗第50頁）；故證人丙○○、甲○○前
    開證述內容，經核尚無不可採信之處。
  (六)至證人丙○○雖於本院審理時證稱：被告乙○○係轉頭講話
    時才摸到木棍等語；惟查，本案被告乙○○於本院審理時已
    自承其確有拿起上開木棍等語（見本院99年度訴字第465 號
    卷第32頁背面）；同案被告丁○○、賴金助亦均陳述被告乙○○當日確實有拿起木棍等語（見同上卷第32頁背面、本院
    99年度訴字第514 號卷宗第25頁）。故證人丙○○此部份證
    述，尚無可採。至被告乙○○、丁○○、賴金助均辯稱證人
    丙○○確實自願上車云云，惟觀之本案案發時間為99年4 月
    20日凌晨1 時40分許，證人丙○○為一弱女子，單獨騎乘機
    車在外，其突見被告乙○○在路上大聲喊叫，又加上其與被
    告乙○○於案發前才因為被告乙○○懷疑其偷竊女友皮包發
    生爭執，證人丙○○自不可能願意單獨坐上有三名成年男子
    的車輛才是；且證人丙○○不但先騎機車前往逃跑，被告乙○○等人竟駕車在後追逐，此等行徑更是讓證人丙○○害怕
    ，所以證人丙○○才會棄車徒步奔跑，而被告、丁○○、賴
    金助等三人竟亦下車在後徒步追趕，以上種種行徑，均難認
    證人丙○○有何自願上車之情況；況倘如證人丙○○係自願
    上車，其早於第一次見到被告乙○○所駕駛的車輛時，就坐
    上被告乙○○所駕駛之車輛即可，又何須有上開追逐情事。
  (七)綜上所述，證人丙○○前開證述其係在被告乙○○、丁○○
    、賴金助三人強迫要求之下，不得已才坐上被告乙○○所駕
    駛之車輛，並非自願與被告乙○○、丁○○、賴金助，共同
    前往被告乙○○住處及其在車上被告乙○○還有舉起車上的
    木棍1 支等事實，均堪信實。至被告乙○○、丁○○、賴金
    助辯稱其等並無強迫證人丙○○上車，而係「請」她上車云
    云，應係事後卸責之詞，均無可信。本案被告乙○○、丁○○、賴金助確有於上揭時地剝奪證人丙○○之行動自由而予
    私行拘禁之犯行，事證明確，洵堪認定，應依法論科。
三、核被告乙○○、丁○○、賴金助所為，係犯刑法第302 條第
    1 項之私行拘禁罪。被告乙○○、丁○○、賴金助間，就上
    開私行拘禁之犯行，有犯意聯絡、行為分擔，應論以共同正
    犯。查被告乙○○、賴金助有事實欄所載論罪科刑執行之情
    形，此有臺灣苗栗地方法院檢察署刑案資料查註紀錄表及臺
    灣高等法院被告前案紀錄表各1 份在卷可查，其受有期徒刑
    執行完畢後，5 年之內故意再犯有期徒刑以上刑之本罪，均
    為累犯，應各依刑法第47條第1 項規定加重其刑。爰審酌被
    告乙○○、丁○○、賴金助，素行非佳，此有臺灣高等法院
    被告前案紀錄表各1 份在卷可稽；被告乙○○與證人丙○○
    雖因細故而生糾紛，竟不思循正當管道處理，反夥同被告丁○○、賴金助二名成年男子共同剝奪證人丙○○之行動自由
    ，行為實無可取，且被告乙○○、丁○○、賴金助犯後始終
    否認犯行，惟兼念及被告乙○○、丁○○、賴金助於本院審
    理時已經與證人即被害人丙○○達成民事和解，證人丙○○
    亦表示願意原諒被告乙○○、丁○○、賴金助等三人，此有
    調解紀錄表、調解筆錄各2 份附卷足證（見本院99年度訴字
    第465 號卷第60至61頁、本院99年度訴字第514 號卷第35至
    36 頁 ），及其犯罪動機、目的、手段等一切情狀，分別量
    處如主文所示之刑；又審酌其等年齡、職業、收入、社會地
    位等節，並各諭知易科罰金之折算標準，以資儆懲。
四、據上論斷，應依刑事訴訟法第299 條第1 項前段，刑法第30
    2 條第1 項、第28條、第47條第1 項、第41條第1 項前段，
    刑法施行法第1 條之1 ，判決如主文。
本案經檢察官林俊杰到庭執行職務。
中    華    民    國    99    年    11    月    17    日
                  刑事第三庭  審判長法  官  柳章峰
                                    法  官  陳文貴
                                    法  官  許蓓雯
以上正本證明與原本無異。
如不服本判決應於收受判決後10日內向本院提出上訴書狀，並應
應敘述具體理由。其未敘述上訴理由者，應於上訴期間屆滿後20
日內向本院補提理由書( 均須按他造當事人之人數附繕本) 「切
勿逕送上級法院」。告訴人或被害人如對本判決不服者，應具備
理由請求檢察官上訴，其上訴期間之計算係以檢察官收受判決正
本之日期為準。
                                    書記官  徐一夫
中    華    民    國    99    年    11    月    17    日
附錄本判決論罪科刑法條全文
中華民國刑法第302條第1項
私行拘禁或以其他非法方法，剝奪人之行動自由者，處 5 年以
下有期徒刑、拘役或 3 百元以下罰金。

司法院資訊處製作；財團法人民間司法改革基金會備份。
